Config:
  hfst:
    Gen: ../../../src/generator-gt-norm.hfst
    Morph: ../../../src/analyser-gt-norm.hfst
  xerox:
    Gen: ../../../src/generator-gt-norm.xfst
    Morph: ../../../src/analyser-gt-norm.xfst
    App: lookup

Tests:



# todo:
# Proofread the gold standard (below)
# Then: run analyser, then correct.


  Verb - `sündümä: # Verb (69) `sündümä 'eng /est /fin' - full paradigm
     sündümä+V+Inf/mA: sündümä
     sündümä+V+Inf: sündüdäq
     sündümä+V+Act+PrfPrc: sündünüq
     sündümä+V+Pss+PrfPrc: sünnüt
     sündümä+V+Act+Ind+Prs+Sg1: sünnü
     sündümä+V+Act+Ind+Prs+Sg3: sünnüs
     sündümä+V+Act+Ind+Prt+Sg1: sündü
     sündümä+V+Act+Ind+Prt+Sg3: sündü

